# 请教陈版：房屋与非货币性福利

提问人：komachan 时间：2016-03-12 19:06:40
有如下几种情况： 1.外购房屋，用于给职工无偿居住，应付职工薪酬对应的是那个科目？固定资产的累积折旧？即：借：应付职工薪酬；贷：累积折旧；还是应该像投资性房地产那样处理？
2.外购房屋，一部分用于出租，一部分用于给员工无偿居住（或者低租金），应付职工薪酬对应的是否其他业务收入？即：借：应付职工薪酬、银行存款（或为 0 ）；贷：其他业务收入；借：其他业务支出 贷：投资性房地产累积折旧
3.如果是自建房产，建成之后全部用于无偿居住、与收取一定的租金，是否会导致不同的情况？如果根本算不出附近的租金水平，又是如何处理？

回答人：chenyiwei
1 、如果明确作为职工宿舍，无偿给职工居住使用的，则应按该房屋的折旧金额，借记“应付职工薪酬——非货币性福利”，贷记“累计折旧”科目。作为职工宿舍用的房屋不是投资性房地产。 2 、明确用作职工宿舍的可识别组成部分，参照上述 1 处理。 3 、如果仅限定为出租给职工使用，不以营利为目的，所收取的租金最多保本，不赚取利润的，则表明其持有目的不是为了获取租金或资本增值，而是为了生产经营中使用，所以应确认为固定资产而不是投资性房地产。这种情况下收取部分租金的做法不改变对交易性质和经济实质的判断。

提问人：komachan 时间：2016-03-13 16:12:34
如果明确用作职工宿舍，但不是无偿的，而是收取较低的租金， 比如，累积折旧 800 的，收取 200 元，而当地租金水平是1200.分录应该是 借：应付职工薪酬 600 ； 银行存款 200 ； 贷：累积折旧 800
对吗？

回答人：chenyiwei
2014 年修订后的职工薪酬准则要求非货币性福利按公允价值计量，则此处的福利应当是 1000 万，还要确认租赁房屋的收入和成本，但实际操作中少见，多数还是按照你说的方法处理。